【裁判字號】    99,台抗,1005
【裁判日期】    991230
【裁判案由】    停止執行
【裁判全文】
最高法院民事裁定            九十九年度台抗字第一○○五號
再 抗告 人  陳盛強
代  理  人  陳君沛律師
上列再抗告人與相對人台灣金聯資產管理股份有限公司因停止執
行事件，對於中華民國九十九年九月二十九日台灣高等法院裁定
（九十九年度抗字第一四四三號），提起再抗告，本院裁定如下
：
    主  文
原裁定廢棄，應由台灣高等法院更為裁定。
    理  由
本件原法院以: 按強制執行程序開始後，除法律另有規定外，不
停止執行。有回復原狀之聲請，或提起再審或異議之訴，或對於
和解為繼續審判之請求，或提起宣告調解無效之訴、撤銷調解之
訴，或對於許可強制執行之裁定提起抗告時，法院因必要情形或
依聲請定相當並確實之擔保，得為停止強制執行之裁定，強制執
行法第十八條定有明文。是於強制執行程序開始後，須有合於上
開法條所規定之聲請回復原狀等程序存在，法院始得依裁定停止
強制執行。本件再抗告人主張，其與相對人間因本件強制執行案
，已依法向台灣台北地方法院提出請求者有：民國九十九年一月
十七日提出「異議狀」；九十九年三月八日提出「異議狀(2)」；
九十九年五月二十九日提出「陳報狀」；九十九年七月十二日提
出「抗告狀」，應已符合強制執行法第十八條之規定云云，惟依
再抗告人其後所補具之所謂「異議狀」、「異議狀(2)」、「陳報
狀」、「抗告狀」之內容觀之，均非強制執行法第十八條所規定
之「回復原狀之聲請，或提起再審或異議之訴，或對於和解為繼
續審判之請求，或提起宣告調解無效之訴、撤銷調解之訴，或對
於許可強制執行之裁定提起抗告」。又再抗告人於九十九年九月
二十七日所具之陳報狀，補正合於強制執行法第十八條各種停止
執行之證據，是其抗告非有理由等語，爰駁回再抗告人之停止執
行之抗告。
惟查再抗告人於九十九年八月三十一日之陳報狀陳明，其已向台
灣桃園地方法院提出「債務人異議之訴」，並有起訴狀影本為憑
（見原審卷第十九頁至第二十四頁），原法院未就此查明該起訴
是否合法，及是否符合強制執行法第十八條之規定，即為不利於
再抗告人之判斷，尚嫌速斷。再抗告論旨，指摘原裁定不當，求
予廢棄，非無理由。
據上論結，本件再抗告為有理由。依民事訴訟法第四百九十五條
之一第二項、第四百七十七條第一項、第四百七十八條第二項，
裁定如主文。
中    華    民    國  九十九  年   十二   月   三十   日
                      最高法院民事第三庭
                          審判長法官  劉  延  村  
                                法官  許  澍  林  
                                法官  黃  秀  得  
                                法官  魏  大  喨  
                                法官  沈  方  維  
本件正本證明與原本無異
                                      書  記  官  
中    華    民    國  一○○  年    一    月   十一   日
                                                     m

司法院資訊處製作；財團法人民間司法改革基金會備份。
